【裁判字號】    97,簡上,148
【裁判日期】    970910
【裁判案由】    給付管理費
【裁判全文】
臺灣高雄地方法院民事判決             97年度簡上字第148號
上  訴  人  甲○○
被  上訴人  玉璽天下大廈管理委員會
法定代理人  乙○○
訴訟代理人  丙○○
上列當事人間請求給付管理費事件，上訴人對於民國97年4 月29
日本院高雄簡易庭97年度雄簡字第2775號第一審判決提起上訴，
本院於97年8 月27日言詞辯論終結，判決如下：
    主  文
上訴駁回。
第二審訴訟費用由上訴人負擔。
    事實及理由
一、被上訴人主張：上訴人於88年9 月10日因買賣取得高雄市○
    鎮區○○路20號17樓之6 （下稱系爭房屋）區分所有權，而
    為玉璽天下大廈之住戶，依玉璽天下大廈管理規約，大廈住
    戶均需負擔管理費，而上訴人自民國90年5 月起至97年2 月
    止均未繳納管理費，共計積欠新台幣（下同）158,460 元未
    繳，被上訴人於上訴人歷來欠繳月份之翌月均在玉璽天下大
    廈電梯內公告，並投遞催繳文件至上訴人信箱，均未獲置理
    ，被上訴人復於97年3 月4 日寄發存證信函催繳，上訴人仍
    未繳清管理費，被上訴人自得依公寓大廈管理條例及玉璽天
    下大廈管理規約之規定，請求上訴人給付積欠之管理費及法
    定遲延利息。並聲明：（一）被告應給付原告158,460 元，
    及自起訴狀繕本送達翌日起至清償日止，按年息百分之五計
    算之利息（二）訴訟費用由被上訴人負擔。
二、上訴人則以：被上訴人應按月向上訴人催繳管理費，惟被上
    訴人從未為有效之催告，而依玉璽天下大廈管理規約附件管
    理費收繳、催繳辦法及管理經費動支、報銷規定第6 條第3
    項之規定，住戶未繳管理費即停止一切管理、清潔、訪客等
    服務，而催繳即應包含在上述服務範圍內，是被上訴人既停
    止有效服務，上訴人即毋庸繳納管理費等語資為抗辯。
三、原審為上訴人敗訴之判決，上訴人不服，提起上訴，於本院
    聲明：（一）原判決廢棄。（二）被上訴人在第一審之訴駁
    回。被上訴人則聲明：上訴駁回。
四、兩造對下列事項不予爭執，並有建物登記第二類謄本、郵局
    存證信函及回執、玉璽天下大廈管理規約、管理費計算及坪
    數換算表、管理費欠繳明細表等件在卷可憑，堪認為真實：
  １、上訴人為玉璽天下大廈之區分所有權人。
  ２、上訴人自90年5 月起至97年2 月止均未繳納管理費，共計
      158,460 元未繳。
五、本件爭點為：
  １、被上訴人有無依公寓大廈管理條例第21條規定，定相當期
      間催告上訴人給付管理費？
  ２、被上訴人請求上訴人繳納管理費158,460 元，是否有理由
      ？
六、本院得心證之理由：
（一）按有關公寓大廈、基地或附屬設施之管理使用及其他住戶
      間相互關係，得以規約定之；區分所有權人或住戶積欠應
      繳納之公共基金或應分擔或其他應負擔之費用已逾二期或
      達相當金額，經定相當期間催告仍不給付者，管理負責人
      或管理委會得訴請法院命其給付應繳之金額及遲延利息，
      公寓大廈管理條例第21條、第23條第1 項分別定有明文。
      查，被上訴人主張其係依公寓大廈管理條例合法成立之管
      理委員會，上訴人為系爭房屋之所有權人，未繳交系爭房
      屋自90年5 月起至97年2 月止之管理費之事實，業據其提
      出建物登記第二類謄本、玉璽天下大廈管理規約、管理費
      計算及坪數換算表、管理費欠繳明細表等為證，核屬相符
      ，且為上訴人所不爭執，堪信為真實。另被上訴人於起訴
      前即97年3 月4 日，即以存證信函催告上訴人給付管理費
      ，並經上訴人父親收受，且該存證信函中載明上訴人應於
      收受7 日內，清償積欠之管理費乙節，業據其提出存證信
      函、掛號郵件收件回執各1 紙為證，經過相當期間後，上
      訴人迄至97年4 月2 日被上訴人提起本件訴訟及本院審理
      時，仍有爭執而未給付，足見仍有訴訟之必要，故被上訴
      人提起本件訴訟請求上訴人給付積欠之管理費，於法自無
      不合。上訴人辯稱：被上訴人並未定相當期間催告被告給
      付，未為有效之催告云云，自屬無據。
（二）又被上訴人主張上訴人為系爭房屋登記所有權人之事實，
      既為上訴人所不爭執，縱令上訴人辯稱其未居住於系爭房
      屋，被上訴人未對其為有效服務等，惟管理費係用於修繕
      ，維護大樓之共用部分，區分所有權人依規約均有給付義
      務。從而，上訴人在法律上既係系爭房屋之所有權人，自
      仍需負擔管理費，故上訴人上開所辯應屬無據，不足採信
      。
七、綜上所述，本件上訴人因未依約繳付管理費，經被上訴人定
    期催告仍未繳納，而尚欠管理費158,460 。準此，被上訴人
    依公寓大廈管理條例、玉璽天下大廈管理規約之規定，請求
    被告給付158,460 元，及自起訴狀繕本送達翌日即97年4 月
    10日起至清償日止，按週年利率5 % 計算之利息，為有理由
    ，應予准許。原審為被上訴人勝訴之判決，核無不合。上訴
    意旨指摘原判決不當，求予廢棄改判，為無理由，應予駁回
    。
八、本件為判決基礎之事證已明，兩造所為之其他主張、陳述並
    所提之證據，經審酌後，認均與本件之結論無礙，不再一一
    論述，併予敘明。
九、據上論結，本件上訴為無理由，依民事訴訟法第436 條之1
    第3 項、第449 條第1 項、第78條，判決如主文。
中    華    民    國    97    年     9    月    10    日
                   民事鳳山分庭審判長法  官  楊富強
                                     法  官  李怡諄
                                     法  官  林意芳
上為正本係照原本作成。
本件不得上訴
中    華    民    國    97    年     9    月    10    日
                                     書記官  陸艷娣


司法院資訊處製作；財團法人民間司法改革基金會備份。
